【裁判字號】    97,審簡抗,16
【裁判日期】    971016
【裁判案由】    訴訟救助
【裁判全文】
臺灣臺北地方法院民事裁定            97年度審簡抗字第16號
抗  告  人  甲○○
                        邊搭建.
上列抗告人與相對人乙○○間請求損害賠償事件，抗告人對於中
華民國97年8月27日本院臺北簡易庭所為之97年度北簡救字第24
號駁回訴訟救助之裁定提起抗告，本院裁定如下：
    主  文
抗告駁回。
抗告程序費用由抗告人負擔。
    理  由
一、本件抗告意旨略以：聲請人生活困難亦無資產，現居住之處
    所亦無水電，而依稅務電子閘門財產所得明細所示，聲請人
    民國96年度所得僅新台幣（下同）32,333元，平均每月收入
    為2,694元，然聲請人每月卻必須支付租金6,500元，並支出
    日常生活所需費用。故而，聲請人確實無資力支付本件訴訟
    費用，又本件訴訟聲請人並非顯無勝訴之望，原審率爾駁回
    聲請人訴訟救助之請求，顯非合法。為此提起抗告，聲明原
    裁定應予廢棄，並裁定准予訴訟救助云云。
二、按當事人無資力支出訴訟費用者，法院固應依聲請准予救助
    ，但顯無勝訴之望者，不在此限，民事訴訟法第107條第1項
    定有明文。又此項請求救助之事由，依同法第109條第2項及
    第284條之規定，應提出能即時調查之證據以釋明之；而上
    開條項但書所謂顯無勝訴之望，係指其伸張或防衛權利之不
    能維持，現已灼然甚明者而言，此項法定要件旨在防杜救助
    辦法之濫用，如聲請訴訟救助之當事人顯無勝訴之望，則雖
    經釋明其無支出訴訟費用之資力，或經提出具有資力之人出
    具保證書代之，亦應駁回其聲請。
三、經查，本件聲請人請求准予訴訟救助，僅於原審具狀陳稱伊
    生活困難，故無資力支出本件訴訟費用云云，並未據提出任
    何足供原審即時調查之證據以資釋明其無資力支出訴訟費用
    之主張為真實，揆諸上開說明，原告請求准予訴訟救助，已
    難認採。況縱認原告前述主張為真實，惟本件兩造間請求損
    害賠償之訴，既經本院97年度北簡字第28650號裁定以聲請
    人未據於起訴狀載明被告即相對人之住居所，而不合於起訴
    之程式為由，駁回聲請人之訴在案。揆諸前揭法條規定及說
    明，原審據此認定聲請人於前開訴訟顯無勝訴之望，而為駁
    回訴訟救助之裁定，核無不合，自屬有據。再證諸前開訴訟
    受駁回之裁定後，因聲請人逾期提起抗告，亦經本院以97年
    度審簡抗字第20號裁定抗告駁回而確定在案，衡情自難謂聲
    請人於前開訴訟猶有勝訴之望。準此，抗告人執以伊於前開
    訴訟並非顯無勝訴之望等情詞置辯，洵無足採。從而，抗告
    論旨指摘原裁定不當，求予廢棄，殊非有據，應予駁回。
四、據上論結，本件抗告為無理由。依民事訴訟法第436條之1第
    3項、第495條之1第1項、第449條第1項、第95條、第78條，
    裁定如主文。
中    華    民    國    97    年    10    月    16    日
              民事第六庭審判長法      官  劉坤典
                              法      官  賴錦華
                              法      官  林秀圓
以上正本係照原本作成。
本件裁定不得抗告。
中    華    民    國    97    年    10    月    16    日
                              法院書記官  馮姿蓉


司法院資訊處製作；財團法人民間司法改革基金會備份。
